【裁判字號】    97,審訴,1927
【裁判日期】    970731
【裁判案由】    毒品危害防制條例
【裁判全文】
臺灣高雄地方法院刑事判決            97年度審訴字第1927號
公  訴  人  臺灣高雄地方法院檢察署檢察官
被      告  乙○
                    （另案於台灣高雄第二監獄執行中）
指定辯護人  本院公設辯護人甲○○
上列被告因違反毒品危害防制條例案件，經檢察官提起公訴（97
年度毒偵字第2687號、第2688號）後，聲請改依協商程序而為判
決，本院判決如下：
    主  文
乙○施用第二級毒品，累犯，處有期徒刑肆月；又施用第一級毒
品，累犯，處有期徒刑捌月，扣案如附表編號所示第一級毒品
海洛因肆包沒收銷燬之；又施用第一級毒品，累犯，處有期徒刑
捌月，扣案如附表編號所示第一級毒品海洛因壹包沒收銷燬之
；又施用第二級毒品，累犯，處有期徒刑肆月。應執行有期徒刑
壹年拾月，扣案如附表所示第一級毒品海洛因共伍包均沒收銷燬
之。
    事實及理由
一、乙○前因施用毒品案件，經本院89年度毒聲字第918 號裁定
    送觀察、勒戒後，認有繼續施用毒品傾向，遂以89年度毒聲
    字第2249號裁定令入戒治處所施以強制戒治，再以89年度毒
    聲字第6217號裁定停止戒治，復以90年度毒聲字第1030號裁
    定撤銷停止戒治，於民國91年9 月18日執行完畢釋放，另由
    台灣高雄地方法院檢察署檢察官以91年度戒毒偵字第893 號
    為不起訴處分。又另犯槍砲彈藥刀械管制條例、殺人未遂等
    案件，經台灣高等法院高雄分院89年度上更一字第293 號判
    決判處有期徒刑4 年確定，於95年4 月19日假釋期滿未經撤
    銷而視為執行完畢。詎其猶不知悛悔，竟於前開強制戒治執
    行完畢釋放後5 年內，基於施用第二級毒品甲基安非他命之
    犯意，於96年7 月4 日某時許，在高雄市楠梓區「右昌大廟
    」廁所內，以將甲基安非他命摻水後再以針筒注射之方式，
    非法施用第二級毒品甲基安非他命1 次；另基於施用第一級
    毒品海洛因之犯意，於96年7 月6 日6 時30分許，同在上址
    以前揭方式非法施用第一級毒品海洛因1 次，嗣於同年月6
    日16時許，在高雄縣彌陀鄉○○路1 號前遭警盤檢查獲，並
    扣得其所有如附表編號所示第一級毒品海洛因4 包。其後
    更分別基於施用第一級毒品海洛因與第二級毒品甲基安非他
    命之犯意，於96年7 月24日某時許，在高雄市楠梓區某不詳
    公園內，同以前揭方式先後非法施用第一級毒品海洛因與第
    二級毒品甲基安非他命各1 次，嗣於同年月26日11時20分許
    ，在高雄縣彌陀鄉○○路、樂安二巷口再次遭警查獲，另扣
    得其所有如附表編號所示第一級毒品海洛因1 包。
二、上揭事實，業有姓名對照表暨台灣檢驗科技股份有限公司濫
    用藥物尿液檢驗報告各2 件在卷可稽，另扣得被告所有如附
    表所示第一級毒品海洛因共5 包可資憑佐。又上開毒品送請
    鑑定結果均含有第一級毒品海洛因成分，有卷附法務部調查
    局濫用藥物實驗室鑑定書及高雄市立凱旋醫院濫用藥物成品
    檢驗鑑定書各1 份在卷可查，復據被告於本院審理中坦認上
    情不諱，足徵被告之自白核與事實相符，堪予採信。
三、本件經檢察官與被告暨其辯護人於審判外達成協商之合意且
    被告已認罪，其合意內容為：被告乙○所涉施用第一級毒品
    罪共貳罪、願各受有期徒刑捌月；及施用第二級毒品罪共貳
    罪、願各受有期徒刑肆月，應執行有期徒刑壹年拾月之宣告
    。經查，上開協商合意並無刑事訴訟法第455 條之4 第1 項
    所列情形之一，檢察官聲請改依協商程序而為判決，本院爰
    不經言詞辯論，於協商合意範圍內為協商判決。此外，扣案
    如附表編號、所示第一級毒品海洛因共5 包均係查獲之
    毒品，且該包裝袋與其內毒品業已無法析離，應將之同視為
    毒品無訛，從而不問屬於犯人與否，爰依毒品危害防制條例
    第18條第1 項前段規定分別就被告於96年7 月6 日與同年月
    24日所犯施用第一級毒品罪刑以下宣告沒收銷燬之，附此敘
    明。
四、應適用之法條：刑事訴訟法第455 條之4 第2 項、第455 條
    之8 ，毒品危害防制條例第10條第1 項、第2 項、第18條第
    1 項前段，刑法第11條、第47條第1 項、第51條第5 款。
五、本判決除有刑事訴訟法第455 條之4 第1 項第1 款、第2 款
    、第4 款、第6 款、第7 款所定情形之一，或違反同條第2
    項規定者外，不得上訴。
六、如不服本件判決，得自收受判決送達之日起10日內，向本院
    提出上訴書狀，上訴於第二審法院。
中    華    民    國    97    年    7     月    31    日
                  刑事第七庭  法  官   陳明呈
以上正本證明與原本無異。
如不服本判決應於收受本判決後10日內向本院提出上訴書狀，並
應敘述具體理由，如未敘述上訴理由者，應於上訴期間屆滿後20
日內補提理由書狀於本院（均須按他造當事人之人數附繕本）「
切勿逕送上級法院」。
中    華    民    國    97    年    8     月    5     日
                              書記官   張琇晴
附錄本判決論罪科刑之法條：
毒品危害防制條例第十條
施用第一級毒品者，處六月以上五年以下有期徒刑。
施用第二級毒品者，處三年以下有期徒刑。
附表：
┌──┬──────────────────┬────────────┐
│編號│扣案物品名稱、數量                  │      沒收依據          │
├──┼──────────────────┼────────────┤
│    │第一級毒品海洛因4 包（合計淨重0.88公│係查獲之毒品，應依毒品危│
│  │克、空包裝總重0.79公克）            │害防制條例第18條第1 項前│
│    │                                    │段沒收銷燬之            │
├──┼──────────────────┼────────────┤
│  │第一級毒品海洛因1 包（檢驗前淨重0.  │同上                    │
│    │061 公克、檢驗後淨重0.05公克）      │                        │
└──┴──────────────────┴────────────┘


司法院資訊處製作；財團法人民間司法改革基金會備份。
